【裁判字號】    99,易,921
【裁判日期】    991220
【裁判案由】    竊盜
【裁判全文】
臺灣桃園地方法院刑事判決               99年度易字第921號
公  訴  人  臺灣桃園地方法院檢察署檢察官
被      告  莊金水
上列被告因竊盜案件，經檢察官提起公訴（99年度偵字第16299號）
，本院判決如下：
    主  文
莊金水犯毀越安全設備竊盜罪，處有期徒刑柒月。
    事  實
一、莊金水意圖為自己不法所有，基於竊盜之犯意，於民國99年
    4 月30日下午3 時30分許，以破壞位在桃園縣桃園市○○路
    ○ 段1 巷30弄13號謝游素惠所有之倉庫後方牆壁上石綿瓦安
    全設備之方式，越入上址後，徒手扯落上址倉庫內之電線，
    並將電線放入塑膠籃中而竊取得手。嗣莊金水欲繼續拆卸其
    他電線之際，經鄰居邵承宏發現後通知警方到場而為警查獲
    ，始查悉上情。
二、案經謝游素惠訴由桃園縣政府警察局桃園分局報告臺灣桃園
    地方法院檢察署檢察官偵查起訴。
    理  由
壹、證據能力部分：
    按被告以外之人於審判外之言詞或書面陳述，除法律有規定
    者外，不得作為證據。又被告以外之人於審判外之陳述，雖
    不符前4 條之規定，而經當事人於審判程序同意作為證據，
    法院審酌該言詞陳述或書面陳述作成時之情況，認為適當者
    ，亦得為證據。當事人、代理人或辯護人於法院調查證據時
    ，知有第159 條第1 項不得為證據之情形，而未於言詞辯論
    終結前聲明異議者，視為有前項之同意，刑事訴訟法第159
    條第1 項、第159 條之5 第1 項、第2 項分別定有明文。查
    本案認定事實所引用之卷證資料，除原已符同法第159 條之
    1 至第159 條之4 規定、及法律另有規定等傳聞法則例外規
    定，而得作為證據外，其餘卷證資料，並無證據證明係公務
    員違背法定程序所取得，而檢察官及被告於本院行準備程序
    及審理時，均不爭執其證據能力，且本院審酌前揭陳述作成
    時之情況，並無違法取證之瑕疵，亦認以之作為證據為適當
    ，是本件有關被告以外之人於審判外之言詞或書面陳述等供
    述證據，依前揭法條意旨，自均得為證據。
貳、實體部分：
一、訊據被告矢口否認有何竊盜犯行，辯稱：伊沒有偷竊，伊僅
    在現場撿竹子，伊不可能冒著被電到的危險偷電線云云。經
    查：
  (一)上揭事實，迭據證人邵承宏於警詢、偵訊時證稱：其於事實
    欄所示時、地，聽到該屋內有拉扯東西的聲音後，就到該屋
    窗戶邊，看到被告在屋內拉電線，然後就打110 電話報警，
    該屋內牆壁石綿瓦及電線均遭破壞，其到現場時，有看到一
    籃裝有案發現場被扯掉的電線等語（見99年度偵字第16299
    號卷，下稱偵卷，第17至18頁、第43至45頁、第47至48頁）
    ，核與告訴人謝游素惠於警詢時指訴：於事實欄所示時、地
    ，其倉庫牆壁上的石綿瓦遭人破壞後闖入，竊走其內部所有
    電線，其到場時，電線都已經被拆下來並捆好。案發當時係
    證人邵承宏聽到該倉庫有奇怪聲音，他到場從窗戶看到有一
    名男子在倉庫內正在拆東西，覺得奇怪馬上聯絡其到場等語
    （見偵卷第15頁），而被告亦於警詢時供稱：當時伊從該倉
    庫旁的石綿瓦弄開就進去等語（見偵卷第4 頁），足見被告
    案發當時確有破壞該倉庫牆壁石綿瓦後，進入該倉庫內。此
    外，並有查獲現場照片14張在卷可稽（見偵卷第20至26頁）
    ，足認被告於事實欄所示時、地，確以破壞前揭倉庫後方牆
    壁上石綿瓦之方式越入該倉庫後，徒手扯落上址倉庫內之電
    線，並將電線放入塑膠籃中甚明。
  (二)被告雖以前詞置辯，惟查：
  1.被告前於警詢時供稱：當時伊從該倉庫旁的石綿瓦弄開就進
    去等語（見偵卷第4 頁），惟於本院審理時則翻異前詞改稱
    ：案發當天沒有弄開石綿瓦進去云云（見本院卷第55頁反面
    至第56頁），前後供述不一，互有齟齬，自難盡信。惟被告
    係破壞該倉庫牆壁石綿瓦後，進入該倉庫內一節，亦據證人
    邵承宏於警詢、偵訊時證述歷歷（見偵卷第17至18頁、第43
    至45頁、第47至48頁），核與告訴人謝游素惠所述相符（見
    偵卷第15頁），並有前揭現場照片在卷可佐，自堪認定，益
    見被告確有臨訟畏罪之情，是被告前揭所辯，自不足採。
  2.復觀之查獲現場照片（見偵卷第20至26頁），可知案發現場
    為一倉庫建築，內部並無種植竹子，是被告辯稱：伊僅在現
    場撿竹子云云，殊難置信。再酌以社會上甘冒遭觸電風險竊
    取電線之案件，時有所聞，且拿取電線，避免遭電擊之方法
    繁多，故是否怕遭電擊及有無實際竊取，係屬二事。又稽之
    查獲現場照片（見偵卷第24頁），可知被告所竊電線，外觀
    有包裹絕緣之塑膠，且已放置在籃子內，足徵被告竊取前揭
    電線無礙。是被告辯稱：伊不可能冒著被電到的危險偷電線
    云云，委無足採。
  3.衡情證人邵承宏與被告間，彼等無怨懟或金錢糾紛及仇恨，
    業據被告自承在卷（見本院卷第54頁反面），證人邵承宏當
    無甘冒偽證重責攀誣被告之理。又證人邵承宏對本案竊盜之
    時間、地點、行為人、行為方式、受損財物等主要基本事實
    ，迭於警詢、偵訊時均證述一致無牴，核與告訴人前揭證述
    若合符節，並有前揭客觀事證相佐，實屬信而有徵，自堪採
    信。
  (三)綜上，被告所辯顯係狡辯飾卸之詞，委無足採。本件事證明
    確，被告前揭加重竊盜犯行，洵堪認定。
二、論罪科刑部分：
  (一)按牆垣係以土磚製成；而安全設備係指門窗、牆垣以外之其
    他依社會通念足認有防盜作用之設備；又按刑法第321 條第
    1 項第2 款所謂「毀」係指毀損，稱「越」則指踰越或超越
    ，祇要踰越或超越門扇之行為使該門扇喪失防閑作用，即該
    當於前揭規定之要件。查本件前揭倉庫牆壁上之石綿瓦，並
    非土磚，自應屬門窗、牆垣以外，用以防止其內囤積貨品失
    竊之安全設備，是破壞該石綿瓦並入內之行為，即屬毀越安
    全設備甚明。
  (二)是核被告前揭所為，係犯刑法第321 條第1 項第2 款之毀越
    安全設備竊盜罪。另前揭電線為警查獲當時，均已拆下置於
    塑膠籃中一節，已認定如前，足徵前揭財物已置於被告之實
    力支配範圍，自屬加重竊盜既遂，檢察官認為係屬未遂，容
    有誤會。又被告毀壞安全設備及電線之舉，乃係竊盜之加重
    要件行為，已結合在加重竊盜罪之罪質中，自無另成立毀損
    罪之餘地（最高法院91年度臺上字第4354號、83年度臺上字
    第3856號判決意旨參照）。末按電業法第105 條之規定，係
    在保護供給電能之事業，此觀該法第1 條之立法目的即知（
    最高法院84年臺非字第214 號判例意旨參照）。本件事實欄
    所示遭竊之電線，乃被告取自告訴人私人之倉庫，並非電業
    法所稱之電業經營者，故尚無電業法第105 條之適用，均併
    此敘明。
  (三)爰審酌被告不思以正途謀生，任意竊取他人財物，法治觀念
    淡薄，律己力不佳，且破壞他人倉庫安全設備後，入內行竊
    ，對社會治安危害非微，且迄今未與告訴人達成和解，賠償
    告訴人損失，告訴人所受損害非輕，又犯罪後飾詞詭辯，未
    見悔意，犯後態度不佳等一切情狀，量處如主文所示之刑，
    以資儆懲。
據上論斷，應依刑事訴訟法第299 條第1 項前段，刑法第321 條
第1 項第2 款，判決如主文。
本案經檢察官蔡佩玲到庭執行職務。
中    華    民    國    99    年    12    月    20    日
                  刑事第八庭    法  官  謝枚霏
以上正本證明與原本無異。
如不服本判決應於收受判決後10日內向本院提出上訴書狀，並應
敘述具體理由。其未敘述上訴理由者，應於上訴期間屆滿後20日
內向本院補提理由書(均須按他造當事人之人數附繕本)「切勿逕
送上級法院」。
                                書記官  冒佩妤
中    華    民    國    99    年    12    月    20    日
附錄本判決論罪之法條：
中華民國刑法第321條
（加重竊盜罪）
犯竊盜罪而有左列情形之一者，處 6 月以上、 5 年以下有期徒
刑：
一、於夜間侵入住宅或有人居住之建築物、船艦或隱匿其內而犯
    之者。
二、毀越門扇、牆垣或其他安全設備而犯之者。
三、攜帶兇器而犯之者。
四、結夥三人以上而犯之者。
五、乘火災、水災或其他災害之際而犯之者。
六、在車站或埠頭而犯之者。
前項之未遂犯罰之。

司法院資訊處製作；財團法人民間司法改革基金會備份。
